【裁判字號】    91,易,3160
【裁判日期】    920417
【裁判案由】    竊盜
【裁判全文】
臺灣板橋地方法院刑事判決                        九十一年度易字第三一六號
    公  訴  人  臺灣板橋地方法院檢察署檢察官
    被      告  乙○○
右列被告因竊盜案件，經檢察官提起公訴（九十一年度偵字第七六六六號），本院判
決如左：
    主  文
乙○○攜帶兇器，於夜間侵入有人居住之建築物竊盜，累犯，處有期徒刑柒月。
鐵剪壹支沒收。
    事  實
一、乙○○前曾犯竊盜罪於民國八十八年五月二十七日，經本院已八十八年度易字第
    一五三二號判處有期徒刑四月，八十八年七月十二日判決確定，於八十九年八月
    七日執行完畢，竟不知悔改，意圖為自己不法之所有，於九十一年四月十九日夜
    間九時許，持其所有客觀上足以對人之生命、身體構成危害之鐵剪乙支，侵入有
    甲○○所在之台北縣樹林市○○街十三之一號「泰綠環保公司」（下稱泰綠公司
    ）建築物內，竊得泰綠公司所有不鏽鋼鐵片八片，嗣經甲○○當場查覺上情，而
    報警查獲，並扣得鐵剪乙支及不鏽鋼鐵片八片。
二、案經甲○○訴由台北縣政府警察局樹林分局報請台灣板橋地方法院檢察署檢察官
    偵查起訴。
    理  由
一、訊據被告乙○○矢口否認右揭犯行，辯稱：伊當時係前來找友人「阿喜」，因見
    上開鐵剪、不鏽鋼鐵片八片好玩，始拿起把玩，伊並無竊取上開鐵片之行為云云
    。經查：被告右揭犯罪事實，業據被害人甲○○及證人即甲○○在場友人丙○○
    分別於警詢及偵審中指稱其見到被告在其公司內樓上樓下來回走動，並在查獲被
    告時見其手上拿著上開鐵片八片，而扣案之上開鐵剪乙支，亦非其公司所有之物
    等語明確，且互核相符，應堪採信。雖被告於警詢中辯稱其當時係與東森訪識之
    同事一名「阿喜」之四、五十歲男子相約見面，因未見「阿喜」，才欲找泰綠公
    司之員工「阿偉」尋問云云，惟泰綠公司並無「阿偉」之員工，此據甲○○指訴
    甚詳，縱被告確有與「阿喜」相約見面乙事，則被告焉有必要逕入泰綠公司在樓
    上樓下走動，亦焉有拿取公司內之不鏽鋼鐵片八片之必要？且被告事後於檢察官
    偵查中不僅又改稱係與阿偉相約，此與其在警詢中自承情形已有出入，而所帶來
    與之相約見面之證人李秉豪，則係二十餘歲之年輕男子，與被告原供述之四五十
    歲男子有異，而證人李秉豪於檢察官偵查中證稱係與被告相約在一條巷子底的空
    地上等語，在在均與被告所述不符，顯見證人之證詞亦係事後迴護被告之詞，不
    足採信。綜上，被告上開所辯，均係事後卸責之詞，難以採信。此外復有贓物認
    領保管單乙紙、扣案之鐵剪乙支，在卷可參，被告犯行洵堪認定。
二、按鐵剪一支，客觀上足對人之生命、身體、安全構成威脅，並具有危險性，屬兇
    器。故核被告所為，係犯刑法第三百二十一條第一項第一款、第三款之加重竊盜
    罪。被告前曾受有期徒刑執行完畢，有台灣板橋地方法院檢察署刑案資料查註紀
    錄表一件可參，五年內再犯本件有期徒刑以上之罪，為累犯，應依刑法第四十七
    條規定加重其刑。爰審酌被告之犯罪動機、目的、被害人受害之金額及被告犯後
    態度等一切情狀，量處如主文所示之刑。扣案之鐵剪一支為被告所有，供本件犯
    罪所用之物，應依法宣告沒收。
據上論斷，應依刑事訴訟法第二百九十九條第一項前段，刑法第三百二十一條第一項
第三款、第四十七條、第三十八條第一項第二款，判決如主文。
本案經檢察官程秀蘭到庭執行職務
中      華      民      國    九十二    年      四      月     十七     日
                                  臺灣板橋地方法院刑事第一庭
                                       法  官   胡 堅 勤
右正本證明與原本無異。
如不服本判決，應於判決送達後十日內，向本院提出上訴狀。
                                          書記官
中      華      民      國      九十二      年      四      月    八    日
附錄本案所犯法條全文
中華民國刑法第三百二十一條
犯竊盜罪而有左列情形之一者，處六月以上、五年以下有期徒刑：
一  於夜間侵入住宅或有人居住之建築物、船艦或隱匿其內而犯之者。
二  毀越門扇、牆垣或其他安全設備而犯之者。
三  攜帶兇器而犯之者。
四  結夥三人以上而犯之者。
五  乘火災、水災或其他災害之際而犯之者。
六  在車站或埠頭而犯之者。
前項之未遂犯罰之。


司法院資訊處製作；財團法人民間司法改革基金會備份。
